臺灣桃園地方法院刑事判決　　　　　　　　　　　　九十二年度簡上字第二八五號
　　上　訴　人　臺灣桃園地方法院檢察署檢察官
　　被　　　告　乙○○
　　指定辯護人　本院公設辯護人　丁○○
右上訴人因被告竊盜案件，不服本院桃園簡易庭於民國九十二年五月十六日所為之九
十二年度桃簡字第六一六號刑事簡易判決（原檢察官聲請簡易處刑案號：九十二年度
偵字第五二六九號）提起上訴，及移
轄之第二審地方法院合議庭判決如左：
    主  文
原判決撤銷。
乙○○連續竊盜，處有期徒刑肆月，如易科罰金，以參佰元折算壹日。
    事  實
一、乙○○曾於民國九十年六月間犯竊盜罪，經本院於九十年十二月七日以九十年易
    字第一七四四號判處有期徒刑三月並諭知緩刑三年，並於九十一年一月二十八日
    確定，目前仍在緩刑期間內，詎仍不知悔改，竟基於意圖自己不法所有之概括犯
    意，先後於：
  九十二年三月十三日十九時二十五分許，在桃園縣桃園市○○路一五一號前，徒
    手竊取戊○○所有之手提包一只（內有行動電話一支、新台幣一千一百元、課本
    三本），乙○○得手欲離開現場時，為路人丙○○所發覺，丙○○自乙○○後方
    抓住其衣領欲逮捕之，乙○○以手臂掙脫丙○○後逃至桃園縣桃園市○○路上之
    國泰世華銀行門口，又遭丙○○抓住並報警究辦。
  九十二年五月一日九時五十五分許，在桃園縣桃園市○○路六六號前，徒手行竊
    己○○○所有之電動腳踏車一部，嗣經路人甲○○發覺，告知己○○○並報警處
    理，員警據報旋在桃園市○○路七十四號前當場查獲乙○○。
二、案經桃園縣警察局桃園分局報請臺灣桃園地方法院檢察署檢察官偵查起訴及移送
    併案審理。
    理  由
一、訊據被告乙○○雖不否認有於事實欄之時、地竊取被害人戊○○之手提包，惟
    辯稱伊當時被路人丙○○發現後，即被路人丙○○壓倒在地上，伊沒有掙脫逃跑
    ，而伊也沒有在事實欄所載之時間地點竊取被害人己○○○的電動腳踏車，當
    時伊牽腳踏車走幾步路就被發現了云云。經查，被害人戊○○於本院審理時陳稱
    「（問：根據警詢筆錄，你看到男子乙○○與丙○○發生拉扯，所謂拉扯是什麼
    意思？）我看到丙○○用手抓住被告的衣領，被告用手試圖要扳開，但是對於被
    告有無格開丙○○的手並往國泰世華銀行方向這部分我沒看到。」（參本院九十
    三年四月八日審理筆錄第七頁），而證人丙○○則證稱「我在大門口拉住被告的
    衣領，另外一隻手去拿被害人的皮包，此時皮包被拉斷之後，我一手抓住乙○○
    ，一手將東西還給被害人，這時候被告一直扭動身體，同時用手格開我抓住他衣
    領的手，後來他格開我的手，就往國泰銀行方向跑，我追過去在國泰銀行的門口
    抓住他。」（參本院九十三年四月八日審理筆錄第九頁），被害人戊○○及證人
    丙○○之證詞就被告試圖掙脫證人丙○○之部分大致相符，且衡情被害人及證人
    與被告毫無怨隙，當無設詞陷害之虞，被告上開辯解應不可採；又查被告於本院
    初訊時自陳「（問：是否於九十二年五月一日上午九點五十五分許，在桃園市○○路六六號前偷己○○○的電動腳踏車）我有牽動兩、三步，結果就被人家發現
    了。人家就問我車子是不是我的，我回答說是我的，對方教我不要走，他就打電
    話叫警察來。被害人還打我一巴掌。」等情（參本院九十三年三月九日訊問筆錄
    ），被告前開陳述與被害人己○○○及證人甲○○等二人於警詢時所稱大致相符
    ，顯見當時被告已取得該電動腳踏車之實際支配力而得將腳踏車牽離案發現場，
    被告且以腳踏車之所有人地位自居，此外另有被害人己○○○出具之贓物認領保
    管單一紙附卷可證，被告辯稱並未竊車云云，顯屬狡辯。綜上所述，本件事證明
    確，被告犯行堪以認定。
二、按「竊盜或搶奪，因防護贓物、脫免逮捕或湮滅罪證，而當場施以強暴脅迫者，
    以強盜論。」，刑法第三百二十九條定有明文，查被告乙○○於事實欄所載之
    時、地竊取被害人戊○○之手提包後，當場即遭證人丙○○發覺並被其拉住衣領
    ，被告以手臂掙脫證人丙○○而脫逃之行為，應僅係排除其猛拉衣領之被動行為
    ，尚難認被告行為有達強暴、脅迫之程度，揆諸前開法條，被告掙脫證人丙○○
    之逮捕行為尚不構成刑法第三百二十九條之準強盜罪，合先敘明。核被告乙○○
    所為，均係犯刑法第三百二十條第一項之普通竊盜罪。被告先後多次犯行之犯罪
    時間接近，犯罪手法、目的均類同，所犯罪名亦同，顯係基於概括犯意為之，為
    連續犯，應論以一罪論，並依刑法第五十六條之規定，加重其刑。上開事實欄
    所載之犯行，雖未經公訴人提起公訴，惟經檢察官以裁判上一罪為由，對於原審
    判決上訴，並移送本院併案，本院亦認與聲請簡易判決處刑之犯罪事實，具有連
    續犯之裁判上一罪之關係，基於公訴不可分原則，自均為起訴效力所及，又因審
    判不可分之原則，本院自得一併審究，原審未及審酌事實欄之犯罪事實，自有
    未當，應予撤銷改判。爰審酌被告曾因犯竊盜罪經本院判處有期徒刑三月並諭知
    緩刑三年確定，現仍於緩刑期間內，被告猶不知悔改，顯見被告惡性非輕，另審
    酌被告犯罪之動機、目的、手段以及被告所竊取之財物非鉅，且均已由被害人領
    回，及被告犯後態度尚稱良好等一切情狀，量處如主文所示之刑，並諭知易科罰
    金之折算標準。
三、據上論斷，應依刑事訴訟法第四百五十五條之一第三項、第三百六十九條第一項
    前段、第三百六十四條、第二百九十九條第一項前段，刑法第五十六條、第三百
    二十條第一項、第四十一條第一項前段，罰金罰鍰提高標準條例第一條前段、第
    二條，判決如主文。
本案經檢察官胡原龍到庭執行職務
中      華      民      國    九十三    年      五      月    二十六    日
                                      臺灣桃園地方法院刑事第五庭
                                          審判長法  官  潘政宏
                                                法  官  邱滋杉
                                                法  官  周炳全
右正本證明與原本無異。
不得上訴。
                                                書記官  陳夏施
中        華        民        國   九十三   年   五   月    二十六    日
附本案論罪科刑之法條：
中華民國刑法第三百二十條
(普通竊盜罪、竊佔罪)
意圖為自己或第三人不法之所有，而竊取他人之動產者，為竊盜罪，處五
年以下有期徒刑、拘役或五百元以下罰金。
意圖為自己或第三人不法之利益，而竊佔他人之不動產者，依前項之規定
處斷。
前二項之未遂犯罰之。
